臺灣高等法院臺南分院刑事判決
110年度上訴字第895號
上  訴  人  
即  被  告  黃俊傑


上列上訴人因違反廢棄物清理法案件，不服臺灣臺南地方法院11
0年度訴字第326號中華民國110年5月31日第一審判決（起訴案號
：臺灣臺南地方檢察署110年度偵字第4798號），提起上訴，本
院判決如下：
    主  文
原判決撤銷。
黃俊傑犯廢棄物清理法第四十六條第四款前段之非法清理廢棄物
罪，累犯，處有期徒刑壹年貳月。
    事  實
一、黃俊傑前因違反廢棄物清理法、施用毒品等案件，經臺灣臺
    南地方法院先後以105年度訴字第580號、106年度簡字第250
    8號、106年度訴字第1432號判決，分別判處有期徒刑7月、6
    月、7月、7月、7月，嗣經同院以107年度聲字第1706號裁定
    應執行有期徒刑2年3月確定，並於民國109年5月8日執行完
    畢。其明知從事廢棄物清除、處理業務，依廢棄物清理法第
    41條規定，應向直轄市、縣（市）主管機關或中央主管機關
    委託之機關申請核發公民營廢棄物清除、處理機構許可文件
    後，始得從事貯存、清除、處理廢棄物之業務，其並未領有
    清除、處理廢棄物之相關許可文件，竟仍基於非法清除、處
    理廢棄物之犯意，於109年12月10日中午12時34分許，駕駛
    車牌號碼000-0000號自小貨車，將自臺南市某處工地所拆卸
    下來之玻璃、磁磚、混凝土塊、磚塊、飼料袋等營建廢棄物
    載運至臺南市○○區○○里○○段00地號盧彥博所有土地(以下稱
    系爭土地)傾倒，棄置於該處產業道路上，而從事廢棄物之
    清除、處理業務。嗣經盧彥博之配偶林怡亞於109年12月10
    日晚間7時許，前往上開土地，發現土地上遭傾倒上開營建
    廢棄物，經報警會同臺南市政府環境保護局前往現場稽查，
    查悉上情。
二、案經臺南市政府警察局歸仁分局報告臺灣臺南地方檢察署檢
    察官偵查起訴。
    理  由
一、被告黃俊傑於本院110年10月20日審理期日未到庭，惟因本
    件審理期日傳票已於110年10月6日送達被告陳報之應送達處
    所即被告住所時，因未獲會晤本人亦無受領文書之同居人或
    受僱人，而將該送達文書寄存於臺南市政府警察局歸仁分局
    ○○分駐所，有送達證書在卷可稽（見本院卷第157頁），是
    本件被告經合法傳喚，無正當理由不到庭，爰依刑事訴訟法
    第371條規定，不待其陳述，逕行判決。
二、證據能力：
    按被告以外之人於審判外之陳述，雖不符刑事訴訟法第159
    條之1至第159條之4規定得為證據之情形，而經當事人於審
    判程序同意作為證據，法院審酌該言詞陳述或書面陳述作成
    時之情況，認為適當者，亦得為證據，刑事訴訟法第159條
    之5第1項定有明文。又刑事訴訟法第159條之5立法意旨，在
    於確認當事人對於傳聞證據有處分權，得放棄反對詰問權，
    同意或擬制同意傳聞證據可作為證據，屬於證據傳聞性之解
    除行為，如法院認為適當，不論該傳聞證據是否具備刑事訴
    訟法第159條之1至第159條之4所定情形，均容許作為證據，
    不以未具備刑事訴訟法第159條之1至第159條之4所定情形為
    前提。查本判決所引用之下列供述證據暨其他書證、物證，
    檢察官於本院準備程序及審理時，均同意作為本案證據（見
    本院卷第75至77頁、第113至114頁），且於本院逐一提示後
    ，迄於言詞辯論終結前亦未聲明異議，本院審酌上開證據資
    料製作時之情況，尚無違法不當及證明力明顯過低之瑕疵，
    認以之作為證據應屬適當，而有證據能力。
三、認定犯罪事實所憑之證據及理由：
㈠、被告於109年12月10日中午12時34分許，駕駛車牌號碼000-00
    00號自用小貨車，載運其前1日在工作之建築工地所清除，
    盛裝於飼料袋內之玻璃、磁磚、混凝土塊、磚塊等營建事業
    廢棄物，前往系爭土地傾倒棄置於該處產業道路上等情，業
    據被告於警詢供述在卷，且於原審審理時對其違反廢棄物清
    理法之犯行坦承不諱（見警卷第4至6頁；原審卷第97頁、第
    105頁），並經證人即系爭土地所有權人盧彥博配偶林怡亞
    、臺南市政府環境保護局稽查檢驗科員工黃厚聲分別於警詢
    、偵查時證述明確（見警卷第9至10頁；偵卷第51至53頁）
    ，復有臺南市政府環境保護局110年1月19日14-W474711號公
    害案件稽查工作紀錄、稽查照片、臺南市○○區○○里○○段00○0
    0地號土地建物查詢資料、臺南市○○區地○○○○○○○○○○○○○○○○
    路○○○○○號碼000-0000號自小貨車之車輛詳細資料報表、現
    場照片9張暨監視器畫面截圖在卷可稽（見警卷第11頁、第1
    3至19頁、第21至29頁、第31頁、第33至35頁、第37頁；偵
    卷第55頁、第57頁、第59頁、第61頁、第63至64頁）。被告
    於原審審理時之自白，核與卷內客觀事證相符，堪以採信。
    而證人林怡亞於警詢時雖證稱：「(現場被堆置廢棄物產業
    道路是否為你所有土地？)現場有部分土地是我丈夫的。其
    他是地號00號的...」等語(見警卷第10頁)，另臺南市政府
    環境保護局公害案件稽查工作紀錄上亦記載「於本市○○區○○
    段00○00地號土地上發現棄置有玻璃、磁磚、混凝土塊、磚
    塊等營建廢棄物」等語(見警卷第33頁)，均指稱被告傾倒之
    地點包括臺南市○○區○○段00地號土地，然觀諸現場照片均僅
    記載拍攝地點為○○段00地號土地(見警卷第13至19頁)，且證
    人即當日到場稽查人員黃厚聲於偵訊時結證略謂：「(如何
    確認黃俊傑傾倒的地方是下湖里○○段00、00地號土地？)我
    們現場用定位，發現棄置點就是在下湖里○○段00地號」等語
    (見偵卷第52頁)，而證人黃厚聲案發當時既到傾倒現場使用
    定位裝置確認遭被告傾倒之詳細位址，較諸證人林怡亞僅是
    目測應更為準確，另上開稽查記錄顯然有記錄錯誤之情形，
    應以證人黃厚聲於偵訊時證述較為可信，是被告傾倒上開營
    建廢棄物之地點應僅止於系爭臺南市○○區○○段00地號土地，
    而不包括同段00地號土地，附此敘明。
㈡、廢棄物清理法所稱之廢棄物，分為一般廢棄物及事業廢棄物
    二類；建築廢棄物，屬於事業廢棄物之範圍。而工程施工建
    造、建築拆除、裝修工程及整地刨除所產生之營建事業廢棄
    物，固屬內政部於99年3月2日修正公布之「營建事業廢棄物
    再利用種類及管理方式」編號七所規定之「營建混合物」；
    然依其規定，須經具備法定資格（第三點）及具廢棄物分類
    設備或能力之再利用機構，將產生之營建事業廢棄物加以分
    類（第四點），經分類作業後，屬營建剩餘土石方部分依營
    建剩餘土石方處理方案處理，屬內政部公告之一般事業廢棄
    物再利用種類部分，依公告之管理方式辦理；至其他非屬營
    建剩餘土石方，亦非屬公告可再利用部分，應依廢棄物清理
    法規定清除處理或再利用，送往合法掩埋場、焚化廠、合法
    廢棄物代處理機構或再利用事業機構（第五點）。又依內政
    部96年3月15日修正公布之「營建剩餘土石方處理方案」規
    定：「本方案所指營建工程剩餘土石方之種類，包括建築工
    程、公共工程及其他民間工程所產生之剩餘泥、土、砂、石
    、磚、瓦、混凝土塊等，經暫屯、堆置可供回收、分類、加
    工、轉運、處理、再生利用者，屬有用之土壤砂石資源」。
    是營建工程所產生之營建事業廢棄物，應依前述規定加以分
    類，屬前述之營建剩餘土石方者，依「營建剩餘土石方處理
    方案」之規定處理並可作為資源利用者，始非屬於廢棄物；
    如未經分類，即非屬「營建剩餘土石方」或「一般事業廢棄
    物再利用種類」，自仍應依廢棄物清理法之規定清除、處理
    或再利用。即認縱屬營建剩餘土石方之處理，未依該方案之
    規定辦理而任意棄置者，仍屬違反廢棄物清理法第41條規定
    ，並仍有同法第46條規定之適用（最高法院109年度台上字
    第2570號判決意旨參照）。本案系爭土地上棄置之物為玻璃
    、磁磚、混凝土塊、磚塊、飼料袋等，而系爭土地為一般農
    業區農牧用地、地目為「田」，有土地所有權狀在卷可參(
    見偵卷第55至57頁)，自非上述再利用機構所稱之合法土資
    場、合法營建混合物資源分類處理場，且被告亦未領有廢棄
    物清除、處理許可文件，不得加以分類處理，是系爭土地上
    棄置之前揭營建事業廢棄物，顯係未經合法之再利用機構分
    類，與內政部公告之「營建事業廢棄物再利用種類及管理方
    式」所示之「再利用用途」、「再利用機構」，或「營建剩
    餘土石方處理方案」所謂「可為資源利用者，即不屬廢棄物
    範圍」，均有未合，應為營建事業廢棄物，自屬廢棄物無誤
    ，其清除、處理自應依廢棄物清理法之規定為之，若任意棄
    置者，依前述說明仍屬違反廢棄物清理法第41條規定，而有
    同法第46條規定之適用。　　
㈢、而廢棄物清理法就「貯存」、「清除」及「處理」行為，並
    未加以定義，然按行政院環境保護署依廢棄物清理法第00條
    第2 項之授權所頒定之「事業廢棄物貯存清除處理方法及設
    施標準」第2 條規定，事業廢棄物之貯存、清除、處理之定
    義分別如下：「一貯存：指事業廢棄物於清除、處理前，放
    置於特定地點或貯存容器、設施內之行為。二清除：指事業
    廢棄物之收集、運輸行為。三處理：指下列行為：一中間處
    理：指事業廢棄物在最終處置或再利用前，以物理、化學、
    生物、熱處理或其他處理方法，改變其物理、化學、生物特
    性或成分，達成分離、減積、去毒、固化或穩定之行為。二
    最終處置：指衛生掩埋、封閉掩埋、安定掩埋或海洋棄置事
    業廢棄物之行為。三再利用：指事業產生之事業廢棄物自行
    、販賣、轉讓或委託做為原料、材料、燃料、填土或其他經
    中央目的事業主管機關認定之用途行為，並應符合其規定者
    。」又行為人未領有廢棄物處理許可文件，擅自將事業廢棄
    物傾倒於偏僻處所，係屬違法處置事業廢棄物之行為，此行
    為態樣自不可能符合該標準就「處理」所為之定義性說明。
    行為人上開違法處置行為，核其犯意應係對事業廢棄物為「
    最終處置」，自應論以廢棄物清理法第46條第4款之未領有
    廢棄物處理許可文件，從事廢棄物處理罪（最高法院100年
    度台上字第4263號判決意旨參照）。被告自營建工地將上開
    營建事業廢棄物收集後載運至系爭土地，其後更將上開營建
    事業廢棄物直接棄置於系爭土地上，應屬對前揭營建廢棄物
    之清除、處理行為，被告前有廢棄物清理法之前科，當知其
    既未領有合法之廢棄物「清除、處理」許可文件，不得從事
    廢棄物之清除、處理行為，竟仍為之，自有故違上開規定之
    主觀犯意與客觀行為。
㈣、綜上所述，本件事證明確，被告犯行，洵堪認定，自應依法
    論科。
四、論罪科刑：
㈠、按廢棄物清理法第46條第4款之未領有許可文件清理廢棄物罪
    ，其犯罪主體，不以廢棄物清理業者為限，只要未依第41條
    第1項規定領有廢棄物清除、處理許可文件，而從事貯存、
    清除、處理廢棄物，即為該當（最高法院109年度台上大字
    第3338號刑事大法庭裁定參照）。被告並非廢棄物清理業者
    ，且未領有廢棄物清除、處理許可文件，卻擅自將營建事業
    廢棄物清除後載運傾倒在系爭土地，核其所為，係犯廢棄物
    清理法第46條第4款前段之非法清理廢棄物罪。
㈡、次按數罪併罰之案件，雖應依刑法第50條、第51條規定就數
    罪所宣告之刑定其應執行之刑，然此僅屬就數罪之刑，如何
    定其應執行者之問題，本於數宣告刑，應有數刑罰權，此項
    執行方法之規定，並不能推翻被告所犯係數罪之本質，若其
    中一罪之刑已執行完畢，自不因嗣後定其執行刑而影響先前
    一罪已執行完畢之事實，謂無累犯規定之適用（最高法院10
    4年度第6次刑事庭會議決議參照）。又關於裁判確定後犯數
    罪，二以上徒刑之執行（非屬合併處罰範圍），應以核准開
    始假釋之時間為基準，限於原各得獨立執行之刑，均尚未執
    行期滿，始有依刑法79條之1第1、2項規定，合併計算其最
    低應執行期間，同時合併計算其假釋後殘餘刑期之必要。倘
    假釋時，其中甲罪徒刑已執行期滿，則假釋之範圍應僅限於
    尚殘餘刑期之乙罪徒刑，其效力不及於甲罪徒刑。縱監獄將
    已執行期滿之甲罪徒刑與尚在執行之乙罪徒刑合併計算其假
    釋最低執行期間，亦不影響甲罪業已執行完畢之效力。且二
    以上徒刑之執行，本係得各別獨立執行之刑，對刑法第47條
    累犯規定之解釋，倘其中甲罪徒刑已執行期滿，縱因合併計
    算最低應執行期間而在乙罪徒刑執行中假釋者，於距甲罪徒
    刑期滿後之假釋期間再犯罪，即與累犯之構成要件相符，仍
    應以累犯論（最高法院103年度第1次刑事庭會議決議、104
    年度第7次刑事庭會議決議㈡意旨參照）。經查，被告前因違
    反廢棄物清理法、施用毒品等案件，經原審法院先後以105
    年度訴字第580號、106年度簡字第2508號、106年度訴字第1
    432號判決，分別判處有期徒刑7月、6月、7月、7月、7月，
    嗣經同院以107年度聲字第1706號裁定應執行有期徒刑2年3
    月確定，並於109年5月8日執行完畢（以下稱甲案）。雖其
    後被告另於107年間復因涉犯施用毒品案件，經原審法院以1
    07年度訴字第1320號判決有期徒刑1年，提起上訴後經本院
    以108年度上訴字第16號判決駁回上訴確定，刑期自109年5
    月9日起算至110年5月8日（以下稱乙案）。甲乙二案接續執
    行，於109年5月29日假釋出監等情，有臺灣高等法院被告前
    案紀錄表1份在卷可稽。因被告所犯甲案之刑期，業已於109
    年5月8日執行完畢，縱嗣後其假釋遭撤銷時，甲案徒刑之刑
    期客觀上已執行完畢，其嗣後假釋是否撤銷並不影響甲案刑
    期已執行完畢之狀態。依前開最高法院刑事庭會議決議意旨
    ，被告甲案執行完畢後，5年以內故意再犯本件有期徒刑以
    上之罪，為累犯，且被告構成累犯之前案，即有違反廢棄物
    清理法此罪質相同之案件，可認被告有特別惡性、對刑罰反
    應力薄弱之情形存在，本案適用累犯規定予以加重其刑，並
    無其所受刑罰超過所應負擔罪責而致其人身自由因此遭受過
    苛之侵害情事，爰依刑法第47條第1項規定，就本件被告所
    犯之罪，依刑法第47條第1項之規定，加重其刑。
㈢、另按刑法第59條規定之酌量減輕其刑，必須犯罪另有特殊之
    原因與環境，在客觀上足以引起一般同情，認為即使宣告法
    定最低度刑，猶嫌過重者，始有其適用（最高法院106年度
    台上字第3840號判決意旨參照）。衡以廢棄物清理法為有效
    清除、處理廢棄物，改善環境衛生，維護國民健康，向來對
    非法清理廢棄物等犯行均課予較重處罰，此應屬眾所周知，
    而被告先前既曾有相同罪質之非法清理廢棄物犯行紀錄，對
    此更無不知之理，詎竟無視法律之嚴厲禁制，於前案執行完
    畢5個月後，即再為本件犯行，足見前案給予其酌減其刑之
    寬典，僅就其違反廢棄物清理法犯行判處有期徒刑7月，不
    足以使被告心生警惕，重視環境保育，體認自身罪愆之嚴重
    性，被告更自本案警詢、原審審理以來均辯稱其犯案之動機
    係出於好意，要為地方鄉民鋪路，讓在地居民行走方便，惟
    由卷附現場照片顯示被告傾倒、棄置上開營建廢棄物之處為
    一般供公眾通行之柏油路面外，專供通行至系爭土地之泥土
    產業道路，是其棄置廢棄物地點之產業道路僅供土地所有人
    私人出入自己土地之用，並非提供一般公眾通行，要無被告
    所稱係為公共利益著想之情事，且該泥土產業道路路面尚屬
    平整，並無須整平之情況，縱被告確係出於好意為他人著想
    願意造橋鋪路予他人通行方便，衡情亦可以合法方式自費購
    買供整平道路之級配或砂土，焉有自行將應依法經再利用程
    序處理後方得再度使用之營建廢棄物直接棄置於系爭土地上
    ，更何況被告棄置地點與系爭土地附近供公眾通行之柏油路
    有一段相當距離，而非系爭土地與柏油路面連結之處，已深
    入系爭土地內，而為他人難以一眼察覺之處，益徵被告並非
    為填平道路，而係明知任意棄置營建事業廢棄物行為屬法所
    不許，為免他人易於察覺，故將所載運廢棄物傾倒於僅有地
    主等少數人須通行，多數公眾鮮少通行之產業道路，以掩飾
    其犯行，被告非法棄置之營建事業廢棄物數量非微，對環境
    生態保護及他人土地正當利用之危害不輕，已有類似前案執
    行完畢未久，又故態復萌再犯本案，以其上開犯情節而論，
    難認惡性非重，自應嚴厲規範，實無另有特殊之原因或堅強
    事由，而在客觀上足以引起一般同情之處，自無依刑法第59
    條規定減輕其刑之餘地，附此敘明。
五、撤銷改判之理由：
㈠、原審以被告本案犯行，事證明確，因予論罪科刑，固非無見
    。惟本案並非被告第一次遭查獲違反廢棄物清理法，前案已
    獲酌減其刑之寬典，甫執行完畢未久，猶無視法令規定及無
    懼於其行為處罰不輕，再犯本案，可見前案之判刑及執行，
    均無法使被告遵守法紀，收明刑弼教之效，且被告犯後於警
    詢時猶矢口否認犯行，以其犯案動機係為鋪路行善而飾詞狡
    辯，直至原審審理時方坦承犯罪，惟仍堅持其犯罪動機在行
    善做功德，對得起自己良心，毫無反省悔改之意，且於110
    年5月12日才委託合法清運業者將系爭土地上棄置之營建廢
    棄物清理完畢，而非經查獲後立即僱人清運，況且被告於犯
    後清運其棄置系爭土地上之廢棄物，本係其依法應盡之義務
    ，而非刑法第59條所規定情堪憫恕之事由，本案依上開情節
    難認被告犯罪有何情輕法重，堪予憫恕之情事，原判決竟以
    被告堆置上開廢棄物之目的僅係為圖方便，相較於長期、大
    量清運廢棄物後再任意棄置以牟取暴利之非法經營業者所為
    ，其惡性尚屬較輕，且被告犯後最終坦承犯行，業與地主達
    成和解，並清除該等堆置之廢棄物為由，認依被告前開犯罪
    之情狀，縱量處最低刑度有期徒刑1年，依社會一般觀念仍
    顯屬情輕法重，在客觀上已足引起一般同情，衡情堪可憫恕
    為由，而誤依刑法第59條之規定，酌量減輕其刑，容有未洽
    。被告以其係家中主要經濟來源，家中尚有年邁長者、女兒
    要照顧，疫情期間因無法工作，經濟來源中斷，被告無法放
    下家中之事及責任，且被告並非故意亂棄廢物，也與對方達
    成和解為由提起上訴，主張原審量刑過重雖無理由，惟原判
    決既有上開可議之處，仍應將原判決予以撤銷改判，以期適
    法。
㈡、本院審酌被告前有竊盜、恐嚇取財、麻醉藥品管理條例、強
    盜、毒品危害防制條例、公共危險、違反廢棄物清理法等前
    科，有臺灣高等法院被告前案紀錄表在卷可佐，素行不佳，
    已有違反廢棄物清理之前科，明知並未領有廢棄物清除、處
    理許可文件，不得從事廢棄物清除、處理業務，竟無視法令
    規定，恣意清除工地施工後產生之營建廢棄物，將之傾倒棄
    置於系爭土地，侵害他人權利、破壞環境衛生與生態保護，
    殊不可取，且未曾真心坦認錯誤，一再以其犯案動機係為行
    善積德予以美化，亦值非議，惟其最終仍能於原審審理時坦
    承犯行，犯後態度尚可，已將系爭土地上所棄置廢棄物清運
    完成，並與告訴人林怡亞達成和解，有和解書、過磅單、台
    境企業股份有限公司受託處理一般事業廢棄物清除機具進場
    確認單、清除後之現場照片、本院公務電話紀錄及臺南市政
    府環境保護局110年9月30日環土字第1100107718號函及所附
    土地稽查照片與紀錄等存卷可憑(見本院卷第123頁、第145
    至152頁及證物袋)，彌補其犯罪所生危害，及其於原審審理
    時自承國小畢業，智識程度不高，離婚，育有2名子女，1名
    子女已成年，被告有輕度身心障礙，有其身心障礙證明書附
    卷可按(見警卷第43頁)，健康狀況非佳，擔任臨時工、日薪
    新臺幣1,300元等家庭、經濟、身心狀況及其他一切情狀，
    量處有期徒刑1年2月。另按刑事訴訟法第370條但書所謂原
    審判決適用法條不當，凡變更第一審所引用之刑法法條者，
    皆包括在內，原審以第一審適用酌減法條為不當，改判以較
    重之刑，自屬適法（最高法院29年上字第5380號、110年度
    台上字第5260號判決要旨參照），而犯罪情狀輕微與犯罪情
    狀可憫恕不同，本件原審依刑法第59條酌減被告之刑並不妥
    適，則本院認其適用法條不當而撤銷改判，依上開說明，本
    件自無禁止不利益變更原則之適用，併此敘明。
㈢、又本案並無積極證據足資證明被告因本案違反廢棄物清理法
    ，清除並載運廢棄物至系爭土地棄置而獲有任何清除、處理
    費用之犯罪所得，且被告已於110年5月12日將棄置於系爭土
    地上之廢棄物清運完畢，有上開和解書、過磅單、台境企業
    股份有限公司受託處理一般事業廢棄物清除機具進場確認單
    、清除後之現場照片、臺南市政府環境保護局110年9月30日
    環土字第1100107718號函及所附土地稽查照片與紀錄存卷可
    查，自亦無保有棄置該廢棄物毋庸處理或減省委託合法處理
    機構清除之成本等不法利益，無從併予宣告沒收或追徵，附
    此敘明。 
六、依刑事訴訟法第369條第1項前段、第364條、第371條、第29
    9條第1項前段，廢棄物清理法第46條第4款前段，刑法第11
    條前段、第47條第1項，判決如主文。　　
本案經檢察官劉修言提起公訴，檢察官趙中岳到庭執行職務。
中　　華　　民　　國　　110 　年　　10 　　月　　27　日
                  刑事第六庭    審判長法　官  張瑛宗
                                      法　官  林逸梅
                                      法　官  李秋瑩
以上正本證明與原本無異。
如不服本判決應於收受送達後20日內向本院提出上訴書狀，其未
敘述上訴理由者，並得於提起上訴後20日內向本院補提理由書（
均須按他造當事人之人數附繕本）「切勿逕送上級法院」。
　　　　　　　　　　　　　　　　　　　書記官  劉紀君
中　　華　　民　　國　　110 　年　　10　　月　　27　　日
附錄本案論罪科刑法條全文：
廢棄物清理法第46條
有下列情形之一者，處1年以上5年以下有期徒刑，得併科新臺幣
1千5百萬元以下罰金：
一、任意棄置有害事業廢棄物。
二、事業負責人或相關人員未依本法規定之方式貯存、清除、處
    理或再利用廢棄物，致污染環境。
三、未經主管機關許可，提供土地回填、堆置廢棄物。
四、未依第41條第1項規定領有廢棄物清除、處理許可文件，從
    事廢棄物貯存、清除、處理，或未依廢棄物清除、處理許可
    文件內容貯存、清除、處理廢棄物。
五、執行機關之人員委託未取得許可文件之業者，清除、處理一
    般廢棄物者；或明知受託人非法清除、處理而仍委託。
六、公民營廢棄物處理機構負責人或相關人員、或執行機關之人
    員未處理廢棄物，開具虛偽證明。